【裁判字號】    98,易,3577
【裁判日期】    990716
【裁判案由】    詐欺
【裁判全文】
臺灣臺北地方法院刑事判決              98年度易字第3577號
公  訴  人  臺灣臺北地方法院檢察署檢察官
被      告  乙○
選任辯護人  鄭世脩律師
上列被告因詐欺案件，經檢察官提起公訴（98年度偵字第21796
號），本院判決如下：
    主  文
乙○意圖為自己不法之所有，以詐術使人將本人之物交付，處有
期徒刑月，如易科罰金，以新臺幣壹仟元折算壹日。
    事  實
一、乙○於民國97年年底時，曾以雅虎即時通向友人丙○○表示
    其有在販售筆記型電腦，如有需要，可向其訂購。嗣因丙○
    ○之男友丁○○有意購買筆記型電腦，丙○○遂以丁○○所
    申請之門號0000000000號行動電話撥打乙○所持用之門號00
    00000000號行動電話，表示其男友丁○○欲向之購買筆記型
    電腦，雙方並約定見面之時、地。俟於98年1月29日下午5時
    30分許，乙○與丁○○、丙○○在臺北市西門捷運站6號出
    口處碰面後，乙○明知其並無出售SONY牌筆記型電腦與丁○
    ○之真意，竟仍因缺錢花用，而意圖為自己不法之所有，基
    於詐欺取財之犯意，向欲購買筆記型電腦之丁○○佯稱：其
    得以較市價便宜之價格，售予SONY牌筆記型電腦1臺與丁○
    ○，且翌日即可交貨云云，致丁○○陷於錯誤，於同日下午
    6時13分許，至臺北市○○區○○路1段88號1樓之國泰世華
    商業銀行內，操作自動櫃員機提領新臺幣（下同）15,000元
    後，在臺北市西門捷運站6號出口前，將上開現金交付予乙
    ○。詎乙○取得前開款項後，非但未依約於翌（30）日交付
    貨品，反以上揭行動電話傳送文字簡訊至0000000000號行動
    電話表示：「我跟我爸媽晚上有事趕去香港一趟，我回來再
    找你」等語，以拖延交貨時間。嗣丁○○透過丙○○於98年
    3月初再行撥打乙○之門號0000000000號行動電話催詢交貨
    狀況，卻發現該門號業已停用，無法聯繫乙○，始發覺受騙
    而循線查悉上情。
二、案經丁○○訴由臺灣板橋地方法院檢察署檢察官呈請臺灣高
    等法院檢察署令轉臺灣臺北地方法院檢察署檢察官偵查起訴
    。於準備程序中，被告就被訴事實為有罪之陳述，經本院合
    議庭裁定改用簡式審判程序。
    理  由
一、上開事實，業據被告乙○於本院審理時坦承不諱，核與證人
    丙○○於偵查中之證述（見甲○他字卷第16頁至第19頁）；
    證人即告訴人丁○○於偵查中之證述、本院中之指述（見甲
    ○他字卷第19頁至第20頁、本院卷第26頁、第53頁反面至第
    54頁）大致相符，並有門號0000000000號行動電話雙向通聯
    紀錄1份（見板檢他字卷第8頁至第36頁）、門號0000000000
    號行動電話申登人資料及雙向通聯紀錄明細1份（見板檢他
    字卷第7頁、第37頁至第54頁）、被告之法務部入出境資訊
    連結作業查詢結果（見偵字卷第6頁）、行動電話簡訊畫面
    照片4張（見板檢他字卷第80頁）、中華郵政股份有限公司
    屏東郵局99年1月25日屏營字0985000190號函暨所附之告訴
    人郵局帳戶歷史交易清單1份（見本院卷第49頁至50頁）、
    內政部警政署刑事警察局99年3月22日刑鑑字第0990038636
    號鑑定書1份（見本院卷第70頁至76頁）在卷可稽，足徵被
    告前開出於任意性之自白均與事實相符，堪以採信。本案事
    證明確，被告犯行堪以認定，應依法論科。
二、核被告所為，係犯刑法第339條第1項之詐欺取財罪。爰審酌
    被告身強體健，不思以正當方法獲取財富，竟冀望不勞而獲
    ，利用他人之信任而詐取財物，本不宜寬貸，惟念其於測謊
    未通過後終能知所悔悟而坦承犯行，態度尚可，且當庭返還
    詐得之款項15,000元與告訴人（見本院99年6月25日準備程
    序筆錄第3頁），應有悔悟之意，然告訴人認其因被告本案
    犯行所受之財產與非財產上之損害非微，尚非被告償還所詐
    得之款項即可彌補，致雙方未能達成和解，暨被告年僅20歲
    ，學歷為專科肄業之思慮難謂全然成熟之智識程度、生活狀
    況、告訴人所受損失程度等一切情狀，量處如主文所示之刑
    ，並諭知易科罰金之折算標準，以資儆懲。
據上論斷，應依刑事訴訟法第273條之1第1項、第299條第1項前
段，刑法第339條第1項、第41條第1項前段，刑法施行法第1條之
1，判決如主文。
本案經檢察官蒲心智到庭執行職務。
中    華    民    國    99    年     7    月    16    日
                  刑事第十庭  法  官  謝昀璉
上正本證明與原本無異。
如不服本判決應於收受送達後10日內向本院提出上訴書狀，並應
敘述具體理由；其未敘述上訴理由者，應於上訴期間屆滿後20日
內向本院補提理由書（均須按他造當事人之人數附繕本）「切勿
逕送上級法院」。告訴人或被害人如對於本判決不服者，應具備
理由請求檢察官上訴，其上訴期間之計算係以檢察官收受判決正
本之日期為準。
                              書記官  鄭雅文
中    華    民    國    99    年    7     月    20    日
附錄法條：刑法第339 條第1 項。
中華民國刑法第339 條
（普通詐欺罪）
意圖為自己或第三人不法之所有，以詐術使人將本人或第三人之
物交付者，處5 年以下有期徒刑、拘役或科或併科1 千元以下罰
金。
以前項方法得財產上不法之利益或使第三人得之者，亦同。
前二項之未遂犯罰之。

司法院資訊處製作；財團法人民間司法改革基金會備份。
